【裁判字號】    97,聲,1647
【裁判日期】    971205
【裁判案由】    返還提存物
【裁判全文】
臺灣桃園地方法院民事裁定              97年度聲字第1647號
聲  請  人  乙○○○
相  對  人  尚北有限公司
法定代理人  甲○○
上列當事人間聲請返還提存物事件，本院裁定如下：
    主  文
本院九十六年度存字第四四七四號提存事件聲請人所提存之新台
幣陸萬元，准予返還。
    理  由
一、按訴訟終結後，供擔保人證明已定20日以上之期間，催告受
    擔保利益人行使權利而未行使者，法院應依供擔保人之聲請
    ，以裁定命返還其提存物或保證書；第104 條之規定，於其
    他依法令供訴訟上之擔保者準用之，民事訴訟法第104 條第
    1 項第3 款、第106 條分別定有明文。而此所謂訴訟終結，
    應從廣義解釋，包括執行程序終結在內，亦即債權人若確已
    聲請撤銷假扣押裁定，並撤回假扣押執行之聲請，復定20日
    以上之期間催告受擔保利益人即相對人行使權利而未行使者
    ，不妨適用上開條文之規定，准許債權人領回其因聲請假扣
    押而提供之擔保金（最高法院75年度台抗字第261 號裁判意
    旨參照）。
二、本件聲請意旨略以：聲請人前依鈞院96年度裁全字第5624號
    民事假扣押裁定，以鈞院96年度存字第4474號提存新台幣（
    下同）6 萬元，聲請對相對人之財產為假扣押強制執行，茲
    因聲請人與相對人間之本案訴訟，業經鈞院96年度桃簡移調
    字第97號調解成立，本案訴訟業已終結，爰依民事訴訟法第
    104 條第1項第3款規定，聲請返還提存物等語。
三、經查，聲請人上開主張，除據其提出本院97年度全聲字第33
    號民事裁定暨其確定證明書、本院96年度存字第4474號提存
    書、本院96年度裁全字第5624號民事裁定、本院96年度桃簡
    移調字第97號調解筆錄、本院民國97年1月9日96年度執全字
    第3391號執行命令（均為影本）各1 件為證，並經本院依職
    權調取上開卷宗，核閱屬實。且聲請人於上開假扣押執行事
    件終結後，已定20日以上期間通知相對人因上開假扣押所受
    損害行使權利而未行使一節，亦有本院97年聲字第1086號通
    知行使權利事件卷宗、臺灣板橋地方法院97年11月28日板院
    輔民科字第084672號函、本院民事紀錄科查詢表2 紙附卷可
    稽。從而，依上說明，聲請人聲請返還本件擔保金，核無不
    合，應予准許。
四、依民事訴訟法第106條、第104條第1項第3款，裁定如主文。
中    華    民    國    97    年    12    月    5     日
                  民事第一庭    法  官  陳婉玉
以上正本係照原本作成
如對本裁定抗告須於裁定送達後10日內向本院提出抗告狀，並應
繳納抗告裁判費新台幣1,000 元。
中    華    民    國    97    年    12    月    5     日
                                書記官  謝泓哲


司法院資訊處製作；財團法人民間司法改革基金會備份。
